臺灣桃園地方法院民事判決　九十一年度親字第三一號
　　原　　　　告　甲○○
　　被　　　　告　乙○○
　　兼法定代理人　丙○○
右當事人間否認子女事件，本院判決如左：
    主      文
確認被告乙○○非原告自被告丙○○受胎所生之婚生子。
訴訟費用由被告負擔。
    事      實
甲、原告方面：
  一、聲明：如主文所示。
  二、陳述：兩造於民國（下同）八十九年十一月二十五日結婚，嗣於九十一年三月
      五日協議離婚，在雙方婚姻關係存續中，原告於九十一年三月三日產下一子即
      被告乙○○，惟兩造於九十年五月間起即分居，迄未同居，且被告乙○○經財
      團法人長庚紀念醫院林口醫學中心臨床病理科（下稱長庚醫院）為親子鑑定，
      伊之生父應係訴外人楊子毅，是被告乙○○非自被告丙○○受胎所生已明，為
      此，爰依民法第一千零六十三條第二項訴請判決如聲明。
  三、證據：提出戶籍謄本及親子鑑定報告各乙份為證。
乙、被告方面：
  一、聲明：同意原告之請求。
  二、陳述：原告婚後於九十年四、五月間離家，被告丙○○曾於九十一年三月四日
      報案協尋，並於翌日登報，故兩造於被告乙○○受胎起至出生止，確無同居事
      實，被告乙○○當非自被告丙○○所受胎。
  三、證據：提出受理查尋人口案件登記表及新聞紙各乙份為證。
  　理　　　由
一、本件原告主張其與被告本係夫妻，嗣後協議離婚，惟於雙方婚姻關係存續中，原
    告生有一子即被告乙○○等事實，被告並無爭執，且據原告提出戶籍謄本乙份為
    憑，是原告此部分之主張，堪信真實。又原告另陳兩造自九十年五月間起分居，
    此後未曾再同居乙節，除被告丙○○自認在卷外，復有被告丙○○庭呈之受理查
    尋人口案件登記表及新聞紙各乙份可資為佐。查被告乙○○係九十一年三月三日
    出生，又兩造係同月五日離婚，有前述戶籍謄本附卷得憑，依民法第一千零六十
    三條第一項之規定，被告乙○○固可推定為被告丙○○之婚生子，惟被告乙○○
    與訴外人楊子毅於九十一年六月十二日經長庚醫院實施親子鑑定後，認不能排除
    與楊子毅之親子關係，伊二人累積之親子關係係數為一二四四八點三八，換言之
    ，訴外人楊子毅為被告乙○○之父子關係可能性，與任何中國男子偶然具有前開
    親子關係必備之基因半型之可能性，約為一二四四八點三八倍，二人之親子關係
    概率為百分之九十九點九九二，故訴外人楊子毅為乙○○生父之假設於該鑑定實
    務可得證實乙情，復有原告提出之該院九十一年六月十四日親子鑑定報告存卷可
    稽，並核屬實。
二、按民法第一千零六十三條第一項推定之婚生子女，如夫妻之一方能證明妻非自夫
    受胎者，得於知悉子女出生之日起，一年內提起否認之訴，同條第二項定有明文
    。準上所述，原告於知悉被告乙○○出生之日起一年內提起本件訴訟，於法洵屬
    有據，是應予准許。
三、據上論結，本件原告之訴為有理由，依民事訴訟法第八十五條第一項前段、第七
    十八條，判決如主文。
中　　　華　　　民　　　國　　九十一　　年　　　八　　　月　　 十六 　　日
                                        臺灣桃園地方法院民事第二庭
~B法　　　官　朱敏賢
右為正本係照原本作成
如對本判決上訴須於判決送達後廿日內向本院提出上訴狀
中　　　華　　　民　　　國　　九十一　　年　　　八　　　月　　 十六 　　日
~B法院書記官　謝文心
